臺灣臺北地方法院刑事判決
111年度簡上字第155號
上  訴  人
即  被  告   張哲維


上列上訴人即被告因違反毒品危害防制條例案件，不服本院刑事
庭於民國111年8月1日所為111年度簡字第1572號第一審刑事簡易
判決（聲請簡易判決處刑案號：111年度偵字第16947號），提起
上訴，本院管轄之第二審合議庭判決如下：
    主  文
上訴駁回。
    事  實
一、張哲維明知四氫大麻酚係毒品危害防制條例列管之第二級毒
    品，不得非法持有，竟基於持有第二級毒品之犯意，於民國
    110年3月間某日時許，在不詳地點，以新臺幣（下同）2,50
    0元之代價，向真實姓名年籍不詳之日籍人士購得內含四氫
    大麻酚成分之大麻煙油8毫升後持有之。嗣於111年1月29日
    凌晨1時16分許，張哲維行經臺北巿中山區林森北路133巷36
    號前，因形跡可疑而為警攔查，經員警徵得張哲維同意進行
    搜索，在其隨身包包內扣得含四氫大麻酚成分之電子煙1支
    ，始悉上情。
二、案經臺北巿政府警察局中山分局報告臺灣臺北地方檢察署檢
    察官偵查後聲請簡易判決處刑。　　
    理  由
一、證據能力
　　認定本案犯罪事實之非供述證據，核無違反法定程序取得之
    情形，均得作為證據。
二、認定犯罪事實所憑之證據及理由
　  被告固不否認於上開時、地為警自其所攜帶隨身包內扣得電
    子煙1支（下稱本案電子煙），惟矢口否認有何持有第二級
    毒品犯行，辯稱：我持有的是大麻二酚，而不是四氫大麻酚
    ，且食藥署函文內容有規範持有四氫大麻酚10PPM以下是合
    法的等詞。經查：
　㈠被告於111年1月29日凌晨1時16分許，行經臺北巿中山區林森
    北路133巷36號前時，因形跡可疑而為警攔查，經員警在其
    隨身包包內扣得本案電子煙1支，員警以大麻試劑進行檢驗
    ，結果呈大麻陽性反應乙節，有臺北巿政府警察局中山分局
    刑案呈報單、搜索扣押筆錄、扣押物品目錄表、查獲涉嫌毒品
    危害防制條例毒品初步檢驗報告書及扣案物照片（毒偵卷第
    11、33至37、41至45、101頁）等件在卷可佐，且為被告所
    不爭執（簡上卷第43頁），是此部分事實，應堪認定。
　㈡扣案之電子煙經員警送請交通部民用航空局航空醫務中心鑑
    定，以氣相層析質譜儀（GC/MS）法進行檢驗，以乙醇沖洗
    ，檢出四氫大麻酚成分乙節，亦有臺北市政府警察局中山分
    局111年3月18日北市警中分刑字第1113005630號函及所附扣
    押物品清單、交通部民用航空局航空醫務中心111年2月15日
    航藥鑑字第0000000號毒品鑑定書（毒偵卷第103至107頁）
    在卷可參，足認被告為警攔查時，在其隨身包包內所扣得之
    本案電子煙上確沾有四氫大麻酚成分，至為明確。綜上，被
    告於上開時、地持有含四氫大麻酚成分之本案電子煙乙情，
    堪可認定。
　㈢被告上訴係以前詞置辯，然本案電子煙業經交通部民用航空
    局航空醫務中心檢出含四氫大麻酚成分，已如上述，而其所
    辯未經被告提出證據以實其說，是被告所辯，均難採信。
　㈣綜上所述，被告前揭辯解，無非卸責之詞，不足採信。從而
    ，本案事證明確，被告犯行堪以認定，應依法論科。
　㈤駁回調查證據聲請部分：按當事人、代理人、辯護人或輔佐
    人聲請調查之證據，法院認為不必要者，得以裁定駁回之；
    待證事實已臻明瞭無再調查之必要者，應認為不必要，刑事
    訴訟法第163條之2第1項、第2項第3款分別定有明文。被告
    固聲請就「本案電子煙所含四氫大麻酚成分是否為10PPM以
    上」乙節再送鑑定（簡上卷第42頁），以判明其所持之電子
    煙1支並非毒品，然本案事證已明，無再予調查必要，併予
    敘明。
三、論罪科刑　　
  ㈠四氫大麻酚為毒品危害防制條例第2條第2項第2款所列之第二
    級毒品，未經許可，不得非法持有。核被告所為，係犯毒品
    危害防制條例第11條第2項之持有第二級毒品罪。
  ㈡原判決適用上揭規定，並審酌被告持有毒品數量非多，且終
    知坦承犯行，尚知悔悟，兼衡其犯罪之動機、目的、手段、
    智識程度、生活狀況暨經濟狀況等一切情狀，量處拘役50日
    ，並諭知易科罰金之折算標準；併依毒品危害防制條例第18
    條第1項前段規定，宣告沒收銷燬扣案含有第二級毒品四氫
    大麻酚成分之電子煙1支。經核原審法院上述認事用法，並
    無違誤，量刑亦稱允當。被告上訴意旨，仍執前詞，否認犯
    罪，為無理由，應予駁回。
據上論斷，應依刑事訴訟法第455條之1第1項、第3項、第368條
，判決如主文。　
本案經檢察官孫沛琦聲請簡易判決處刑，檢察官邱曉華、凃永欽
到庭執行職務。　 　
中　　華　　民　　國　　111 　年　　11　　月　　28　　日
　　　　　　　　　刑事第六庭  審判長法　官　黃傅偉
　　　　　　　　　                  法  官  李佳靜
　　　　　　　　　                  法  官  陳盈呈
上正本證明與原本無異。
本裁定不得抗告。
                                    書記官  劉麗英
中　　華　　民　　國　　111 　年　　11　　月　　29　　日